臺灣士林地方法院刑事判決
110年度易字第403號
公  訴  人  臺灣士林地方檢察署檢察官
被      告  張凱傑



上列被告因侵占等案件，經檢察官提起公訴（110年度偵字第125
17號），本院判決如下：
    主  文
張凱傑犯侵占罪，累犯，處有期徒刑參月，如易科罰金，以新臺
幣壹仟元折算壹日。又犯侵入住宅竊盜罪，累犯，處有期徒刑玖
月。 
    事  實
一、張凱傑意圖為自己不法之所有，分別為下列犯行：
  ㈠於民國110年5月11日20時許，在友人王月娟位於新北市○○區○
    ○路0段000巷0號5樓住處，以其剛出獄、工作需機車代步為
    由，向王月娟借得王月娟所有、車牌號碼000-000號普通重
    型機車（下稱系爭機車）1輛，張凱傑竟基於侵占之犯意，
    無意歸還系爭機車而於110年5月31日斷絕與王月娟之聯繫，
    而將系爭機車變易持有為所有予以侵占入己，經王月娟報警
    處理，始悉上情。
　㈡於110年7月3日13時20分許，騎乘系爭機車前往新北市○○區○○
    路000巷0弄00號後，見鍾宗倫位於前址3樓A室租屋處房門未
    鎖，即侵入該租屋處房間，徒手竊取鍾宗倫所有、如附表所
    示之物品得逞【價值約新臺幣（下同）6,000元】，並將如
    附表編號2至20所示物品放入如附表編號1所示之綠色袋子內
    後逃離現場。嗣鍾宗倫因前揭租屋處之監視器警示系統提醒
    而察覺有異，旋即致電前揭租屋處房東之子吳建萱，吳建萱
    遂趕赴前址租屋處之3、4樓之樓梯間阻擋張凱傑離去並報警
    處理，經警於同日13時40分許在前開地點當場查獲，並扣得
    如附表所示物品（已發還鍾宗倫）及系爭機車1輛（含機車
    鑰匙1支，均已發還王月娟），始悉上情。
二、案經鍾宗倫訴由新北市政府警察局淡水分局報告臺灣士林地
    方檢察署檢察官偵查起訴。
    理  由
一、本件被告張凱傑所犯非死刑、無期徒刑或最輕本刑3年以上
    之罪，亦非高等法院管轄第一審案件，且於準備程序進行中
    ，被告先就被訴事實為有罪之陳述，經告知被告簡式審判程
    序之旨，並聽取檢察官、被告之意見後，本院裁定進行簡式
    審判程序，故本件之證據調查，依刑事訴訟法第273條之2規
    定，不受同法第159條第1項、第161條之2、第161條之3、第
    163條之1及第164條至第170條規定之限制，合先敘明。
二、上開事實，業據被告於警詢、偵查中、本院訊問程序、準備
    程序及審理中坦承不諱【見臺灣士林地方檢察署110年度偵
    字第12517號卷（下稱偵卷）第165頁至第171頁、第119頁至
    第121頁，本院110年度聲羈字第140號卷第25頁至第27頁，
    本院110年度易字第403號卷（下稱本院卷）㈡第142頁至第14
    3頁、第146頁、第152頁、第155頁】，核與證人即告訴人鍾
    宗倫、證人即被害人王月娟、證人吳建萱於警詢中之證述大
    致相符（告訴人鍾宗倫部分：見偵卷第175頁至第179頁；被
    害人王月娟部分：見偵卷第183頁至第185頁；證人吳建萱部
    分：見偵卷第181頁至第182頁），並有自願受搜索同意書、
    新北市政府警察局淡水分局搜索扣押筆錄、扣押物品目錄表
    、扣押物品收據、贓物認領保管單、搜索現場及扣案物照片
    在卷可稽（見偵卷第191至221頁），足認被告之自白與事實
    相符，堪以採信。是本案事證明確，被告上開侵占、侵入住
    宅竊盜犯行洵堪認定，均應依法論科。
三、論罪科刑：
  ㈠核被告事實欄㈠所為，係犯刑法第335條第1項之侵占罪；其
    事實欄㈡所為，則係犯刑法第321條第1項第1款之侵入住宅
    竊盜罪。被告所犯上開侵占及侵入住宅竊盜犯行，犯意各別
    、行為互殊，應分論併罰。
  ㈡又被告前因竊盜案件，經本院以104年度審簡字第445號判處
    有期徒刑6月確定；再因施用毒品案件，經本院以104年度審
    簡字第91號判處有期徒刑3月確定；復因竊盜案件，經本院
    以104年度易字第242號判處有期徒刑3月（計4罪）、8月（
    計4罪）、7月、10月、9月確定；上開案件經本院以105年度
    聲字第186號合併裁定應執行刑有期徒刑4年8月確定（刑期
    起算日期105年1月8日，指揮書執畢日期109年9月7日），於
    107年9月21日縮短刑期假釋出監，迄109年6月17日縮刑期滿
    未經撤銷假釋，其未執行之刑，以已執行論，此有臺灣高等
    法院被告前案紀錄表附卷可稽。其於有期徒刑執行完畢後，
    5年以內故意再犯本件有期徒刑以上之罪，均為累犯，參酌
    司法院大法官釋字第775號解釋意旨，考量被告前案所犯為
    竊盜案件，與本案所犯侵占、侵入住宅竊盜案件均屬侵害他
    人財產法益犯罪，罪質相同，足見被告有刑罰反應力薄弱情
    形，均應依刑法第47條第1項規定，加重其刑。
  ㈢爰審酌被告不思正當工作以獲取財物，反以侵占、竊盜手段
    不勞而獲，其觀念偏差，有待矯治，並衡酌其所侵占者為普
    通重型機車1輛、所竊財物價值約6,000元，均已發還被害人
    王月娟、告訴人鍾宗倫；兼考量被告犯後坦認全部犯行，及
    其前已有多次竊盜犯罪科刑紀錄，有上開前案紀錄表可考，
    而仍再為本件侵占、竊盜犯行，與其自陳國中肄業之智識程
    度，入監執行前從事養牛工作，月收入約15,000元之家庭經
    濟及生活狀況（見本院卷㈡第156頁），及檢察官、被告、告
    訴人就科刑範圍之意見（見本院卷㈡第156頁）等一切情狀，
    分別量處如主文所示之刑，併就得易科罰金部分，諭知易科
    罰金之折算標準，資為懲儆。
  ㈣另按刑法第50條規定「裁判確定前犯數罪者，併合處罰之。
    但有下列情形之一者，不在此限：一、得易科罰金之罪與不
    得易科罰金之罪。二、得易科罰金之罪與不得易服社會勞動
    之罪。三、得易服社會勞動之罪與不得易科罰金之罪。四、
    得易服社會勞動之罪與不得易服社會勞動之罪。前項但書情
    形，受刑人請求檢察官聲請定應執行刑者，依第51條規定定
    之」。本件被告所犯侵占罪屬得易科罰金之罪，而其所犯侵
    入住宅竊盜罪則屬不得易科罰金及不得易服社會勞動之罪，
    依上規定，兩者間不能併合處罰，故不予定其應執行之刑，
    併予敘明。
四、沒收部分：
　㈠查系爭機車及如附表所示之物雖屬本案之犯罪所得，然業經
    發還被害人王月娟、告訴人鍾宗倫，有贓物認領保管單可稽
    （見偵卷第205頁至第209頁），是依刑法第38條之1第5項之
    規定均不予宣告沒收。
　㈡又扣案採證證物1包（含轉移棉棒、安全帽內襯與扣環、打火
    機、被告唾液棉棒）非屬供犯罪所用之物，爰不予宣告沒收
    ，併此敘明。　
據上論結，應依刑事訴訟法第273條之1第1項、第284條之1、第2
99條第1項前段，刑法第321條第1項第1款、第335條第1項、第47
條第1項、第41條第1項前段，刑法施行法第1條之1第1項，判決
如主文。
本案經檢察官蔡啟文提起公訴，檢察官林在培到庭執行職務。 
中　　華　　民　　國　　111 　年　　1 　　月　　24　　日
                  刑事第一庭　法  官  鍾  晴
以上正本證明與原本無異。
如不服本判決應於收受送達後20日內向本院提出上訴書狀，並應
敘述具體理由。其未敘述上訴理由者，應於上訴期間屆滿後20日
內向本院補提理由書（均須按他造當事人之人數附繕本）「切勿
逕送上級法院」。
因疫情而遲誤不變期間，得向法院聲請回復原狀。
                             書記官  李欣頻　　　　
中　　華　　民　　國　　111 　年　　1 　　月　　24　　日
附錄法條
中華民國刑法第321條
犯前條第1項、第2項之罪而有下列情形之一者，處6月以上5年以
下有期徒刑，得併科50萬元以下罰金：
一、侵入住宅或有人居住之建築物、船艦或隱匿其內而犯之。
二、毀越門窗、牆垣或其他安全設備而犯之。
三、攜帶兇器而犯之。
四、結夥三人以上而犯之。
五、乘火災、水災或其他災害之際而犯之。
六、在車站、港埠、航空站或其他供水、陸、空公眾運輸之舟、
    車、航空機內而犯之。
前項之未遂犯罰之。

中華民國刑法第335條
意圖為自己或第三人不法之所有，而侵占自己持有他人之物者，
處5年以下有期徒刑、拘役或科或併科3萬元以下罰金。
前項之未遂犯罰之

附表
編號 物品名稱 數量 物品所有人 1 綠色袋子 1個 鍾宗倫 2 小米牌監視器 1組  3 刮鬍刀頭 1個  4 生理食鹽水 5罐  5 耳環 1個  6 枕頭套 2個  7 刮刀 1個  8 SWITCH搖桿 1個  9 Tenga健慰套 1個  10 潤滑凝膠 1個  11 WORLD GYM 會員卡 1張  12 萬寶龍香水 1瓶  13 犬型存錢筒 1個  14 USB TYPE-C 充電線 1條  15 IPHONE6 手機 1只  16 LIGHTING 充電線 1條  17 行動電源 1個  18 SUNTORY 梅酒 1瓶  19 手機吊飾 1個  20 現金（新臺幣） 1,185元    價值合計：約6,000元